臺灣高雄地方法院刑事判決　　　　　　 94年度簡上字第594號
公　訴　人　臺灣高雄地方法院檢察署檢察官
被　　　告　甲○○
上列上訴人因被告違反毒品危害防制條例案件，不服本院高雄簡
易庭94年度簡字第2310號中華民國94年5 月13日第一審判決（聲
請簡易處刑案號：94年度毒偵字第2111號），提起上訴並移送併
案審理（94年度毒偵字第4498號、第4017號、第5744號），本院
管轄之第二審合議庭，適用通常程序，自為第一審判決如下：
    主  文
原判決撤銷。
甲○○連續施用第二級毒品，處有期徒刑拾月。扣案之第二級毒
品甲基安非他命壹包（驗前毛重零點伍公克、驗後毛重零點肆公
克）沒收銷燬。
    事  實
一、甲○○前於民國89年間，因施用毒品案件，經本院以89年度
    毒聲字第4460號裁定送觀察、勒戒後，認無繼續施用毒品之
    傾向，經臺灣高雄地方法院檢察署檢察官於同年6 月23日以
    89年度毒偵字第3409號為不起訴處分確定。復於90年間，因
    施用毒品案件，經本院以90年度毒聲字第2651號裁定送觀察
    、勒戒後，認無繼續施用毒品之傾向，於90年9 月25日執行
    完畢出所，經臺灣高雄地方法院檢察署檢察官於同年9 月25
    日以90年度毒偵緝字第505 號為不起訴處分確定。詎仍不知
    悔改，於前案觀察、勒戒執行完畢釋放後5 年內，復基於施
    用第二級毒品甲基安非他命之概括犯意，先後於94年2 月1
    日12時許起至同年月14日17時許止、同年4 月9 日凌晨0時
    許、同年4 月10日某時許起至同年月21日21時30分許、同年
    5 月9 日21時30分許，連續在高雄縣鳳山市○○路○段400
    巷2 弄7 號住處或高雄市○○區○○路75號「龍翔飯店」等
    地，以將第二級毒品甲基安非他命置於吸食器內隔熱燒烤吸
    食煙霧之方式，施用第二級毒品甲基安非他命多次，嗣先後
    ：(1)於94年2 月16日22時30分許，因形跡可疑，為警在高雄
    市○○區○○路與金山路口查獲，並經甲○○主動交出第二
    級毒品甲基安非他命1 包（驗前毛重0.5 公克、驗後毛重
    0.4 公克）；(2)於同年4 月9 日0 時45分許，為警臨檢高雄
    市○○區○○路75號「龍翔飯店」312 號房時查獲；(3)於同
    年4 月22日1 時40分許，因形跡可疑，為警在高雄市○○區
    ○○路與福建路口查獲；(3)於同年5 月9 日22時30分許，另
    因犯毒品案件遭通緝，為警在高雄市○○區○○路與義華路
    口查獲；且均分別經甲○○同意採尿送驗後呈甲基安非他命
    陽性反應，始知上情。
二、案經高雄市政府警察局、高雄市政府警察局左營分局、苓雅
    分局報請臺灣高雄地方法院檢察署檢察官偵查後聲請簡易判
    決處刑及移送併案審理。
    理  由
壹、程序方面：
一、按被告以外之人於審判外之言詞或書面陳述，除法律有規定
    者外，不得作為證據，刑事訴訟法第159 條第1 項定有明文
    。又鑑定之經過及其結果，應命鑑定人以言詞或書面報告，
    刑事訴訟法第206 條第1 項亦定有明文。準此，刑事訴訟法
    第206 條第1 項之規定，即屬同法第159 條第1 項所稱之「
    法律另有規定」之例外，即倘鑑定報告係經審判長、受命
    法官或檢察官依刑事訴訟法第198 條規定（鑑定人由審判長
    、受命法官或檢察官就下列之人選任一人或數人充之：一就
    鑑定事項有特別知識經驗者。二經政府機關委任有鑑定職務
    者）或依同法第208 條第1 項規定（法院或檢察官得囑託醫
    院、學校或其他相當之機關、團體為鑑定，或審查他人之鑑
    定）之程序所作成，則該鑑定人依刑事訴訟法第206 條所出
    具之鑑定報告，依同法第159 條第1 項規定，屬傳聞法則之
    例外，有證據能力。
二、高雄醫學大學附設中和紀念醫院出具之檢驗報告有證據能力
    ：
    高雄醫學大學附設中和紀念醫院出具之檢驗報告為本院原審
    法官刑事訴訟法第208 條第1 項之規定囑託上開醫院為鑑定
    ，所鑑定之結果，鑑定人依刑事訴訟法第206 條所出具之鑑
    定報告，依刑事訴訟法第159 條第1 項規定，屬傳聞之例外
    ，有證據能力。
三、高雄市立凱旋醫院出具之濫用藥物尿液檢驗報告有證據能力
    ：
    又按司法警察等偵查輔助人員，於案件未移送檢察官偵辦前
    之調查犯罪階段，依據檢察長之概括授權，先行將尿液、血
    液、毒品、槍砲、彈藥、刀械等證物，送請檢察機關預先核
    定之專責鑑定人或鑑定機關（團體）實施鑑定，基於檢察一
    體原則，該鑑定人或鑑定機關（團體），亦應視同受承辦檢
    察官所選任或囑託而執行鑑定業務，其等出具之書面鑑定報
    告，應屬刑事訴訟法第206 條所定之傳聞例外，當具有證據
    能力（參照92年8 月刑事訴訟新制法律問題研討會之研討結
    果）。查，臺灣高等法院檢察署於92年10月15日，以檢文允
    字第0921001322號函檢陳該署暨所屬各地方法院檢察署、福
    建高等法院金門分院檢察署、福建金門地方法院檢察署檢察
    長概括選任鑑定人或囑託機關（團體）名冊，其中臺灣高雄
    地方法院檢察署檢察長就「施用毒品鑑定（尿液）」部分，
    概括選任高雄市立凱旋醫院為鑑定人或囑託鑑定機關，有臺
    灣高等法院檢察署之上開函文及檢陳名冊1 份在卷可憑，是
    本件高雄市立凱旋醫院出具之濫用藥物尿液檢驗報告，係由
    警察機關依據臺灣高雄地方法院檢察署檢察長之授權而送請
    之鑑定報告，依前開說明，符合傳聞法則之例外，有證據能
    力，亦合先敘明。
四、證人即警員所製作之扣押筆錄、扣押物品目錄表、尿液採證
    代碼對照表有證據能力：
    本件附於警卷上由警員製作之扣押筆錄、扣押物品目錄表、
    尿液採證代碼對照表，此等由證人即警員於審判外之書面陳
    述，其性質雖屬傳聞證據；惟上開證人未再於法院審理中為
    陳述，且查無符合同法第159 條之1 至之4 等前4 條之情形
    ，而證人所為上開書面之內容，業經當事人於本院審判程序
    同意作為證據，審理時並提示並告以要旨，經檢察官及被告
    等人表示意見。當事人已知上述書面乃傳聞證據，均未於言
    詞辯論終結前對該等筆錄內容異議，依上開規定，證人於審
    判外之書面陳述應具有證據能力。
貳、實體方面：
一、訊據被告甲○○對於上揭時、地，連續以上述方式施用第二
    級毒品甲基安非他命多次之事實坦承不諱，且查：
  (一)被告為警查獲後，於94年2 月16日23時45分許、94年4 月9
    日3 時7 分許、94年4 月22日3 時許、94年5 月10日1 時37
    分許所採集之尿液，經送驗結果，確呈甲基安非他命陽性反
    應，此有高雄市立凱旋醫院94年3 月7 日轉碼編號00000000
    號、94年4 月25日轉碼編號00000000號、94年5 月2 日轉碼
    編號00000000號、94年5 月16日轉碼編號00000000號濫用藥
    物尿液檢驗報告各1 份、尿液採證代碼對照表4 張附卷可稽
    。扣案之疑似甲基安非他命晶體1 包，經送請高雄醫學大學
    附設中和紀念醫院檢驗結果，認確含第二級毒品甲基安非他
    命成分，驗前毛重0.5 公克、驗後毛重0.4 公克，此有上開
    醫院94年5 月10日編號0000-000號檢驗報告1 紙存卷可參。
    此外，復有扣押筆錄、扣押物品目錄表各1 份附卷足資佐證
    。是被告前揭出於任意性之自白顯與事實相符，應堪採為被
    告有罪之證據，則被告連續施第二級毒品多次之犯行，堪以
    認定。
  (二)被告前於89年間，因施用毒品案件，經本院以89年度毒聲字
    第4460號裁定送觀察、勒戒後，認無繼續施用毒品之傾向，
    經臺灣高雄地方法院檢察署檢察官於同年6 月23日以89年度
    毒偵字第3409號為不起訴處分確定。復於90年間，因施用毒
    品案件，經本院以90年度毒聲字第2651號裁定送觀察、勒戒
    後，認無繼續施用毒品之傾向，於90年9 月25日執行完畢出
    所，經臺灣高雄地方法院檢察署檢察官於同年9 月25日以90
    年度毒偵緝字第505 號為不起訴處分確定，此有臺灣高等法
    院被告前案紀錄表、臺灣高雄地方法院被告院內索引卡紀錄
    表各1 紙在卷足參，其於前案觀察、勒戒執行完畢後，5 年
    內再犯本件施用毒品罪之事實，事證明確，應予依法論科。
二、查甲基安非他命係毒品危害防制條例第2 條第2 項所稱之第
    二級毒品，不得非法持有、施用。核被告甲○○所為，係犯
    毒品危害防制條例第10條第2 項之施用第二級毒品罪。其施
    用第二級毒品前後，持有甲基安非他命之低度行為，應為施
    用之高度行為所吸收，不另論罪。又被告先後多次施用第二
    級毒品犯行，時間緊接，犯罪構成要件亦相同，顯係基於概
    括犯意反覆為之，應依連續犯之規定各論以一罪，並依刑法
    第56條加重其刑。檢察官雖僅就被告於94年2 月1 日12時許
    起至同年2 月14日17時許止施用毒品之之犯罪行為聲請簡易
    判決處刑，餘者未於聲請簡易判決處刑書中敘及，但連續犯
    為裁判上一罪，檢察官就犯罪事實一部起訴，依刑事訴訟法
    第267 條規定，其效力及於全部，本院自應併予審究。
三、原審以本件被告罪證明確，予以論罪科刑，固非無見，惟原
    判決僅就被告於94年2 月1 日12時許起至同年2 月14日17時
    許止施用毒品之之犯罪事實論處，未及就被告於94年4 月9
    日凌晨0 時許、同年4 月10日某時許起至同年月21日21時30
    分許、同年5 月9 日21時30分許施用毒品之犯罪事實加以審
    酌，上訴意旨認原審未及就上開移送辦案部分之犯行一併審
    酌，而指摘原判決不當，為有理由，自應由本院將原判決予
    以撤銷改判。爰審酌被告經觀察、勒戒後，仍未能戒絕其毒
    癮，足證前開保安處遇措施已難收矯治其惡性，惟念其於犯
    罪後坦承犯行及所犯為自戕行為等一切情狀，量處如主文所
    示之刑，以資懲儆。扣案之第二級毒品甲基安非他命1 包（
    驗前毛重0.5 公克、驗後毛重0.4 公克），屬查獲之第二級
    毒品，爰依毒品危害防制條例第18條第1 項前段規定，不問
    屬於犯人與否，均予宣告沒收銷燬之。至於被告為警於94年
    4 月9 日在龍翔飯店查獲時所扣得之物，被告於警詢及本院
    審理時均否認為其所有，因認與被告本案施用毒品案件無關
    連性，且公訴人亦未證明為違禁物，爰不予宣告沒收，併此
    敘明。
四、又按檢察官聲請以簡易判決處刑之案件，經法院認為有第45
    1 條之1 第4 項但書之情形者，應適用通常訴訟程序審判之
    ，刑事訴訟法第452 條定有明文。另按對於簡易判決之上訴
    ，準用刑訴法第3 編第1 章及第2 章之規定，管轄第二審之
    地方法院合議庭受理簡易判決上訴案件，應依通常程序審理
    。其認案件有刑訴法第452 條之情形者，應撤銷原判決，逕
    依通常程序為第一審判決，法院辦理刑事訴訟簡易程序案件
    應行注意事項第14項亦定有明文。本件被告除聲請簡易判決
    書所載之犯罪事實外，尚有其他具有連續犯之裁判上一罪即
    併案部分之犯罪事實，本院認不宜量處6 月以下之有期徒刑
    ，足認檢察官之聲請簡易判決處刑為不適當，而有刑事訴訟
    法第451 條之1 第4 項但書第2 款之情形，依前揭法律規定
    ，應由本院合議庭逕依通常程序審理後，而為第一審之判決
    ，檢察官或被告如不服本判決，仍得於法定上訴期間內，向
    管轄之第二審法院提起上訴，併此敘明。
據上論斷，應依刑事訴訟法第455條之1第1項、第3項、第452條
、第451條之1第4項第1款、第369條第1項前段、第364條、第273
條之1第1項、第299條第1項前段，毒品危害防制條例第10條第2
項、第18條第1 項前段、第23條第2 項，刑法第11條前段、第56
條，判決如主文。
本案經檢察官高嘉惠到庭執行職務。
中　　華　　民　　國　　94　　年　　8 　　月　　31　　日
                  鳳山刑事第1 庭審判長法　官  陳志銘
                                      法  官  林勇如
                                      法  官  林芳華
以上正本證明與原本無異。
如不服本判決，應於判決送達後10日內，向本院提出上訴狀。
中　　華　　民　　國　　94　　年　　9 　　月　　1 　　日
                                      書記官  賴佳慧
附錄本案論罪科刑法條全文
毒品危害防制條例第10條
施用第一級毒品者，處6月以上5年以下有期徒刑。
施用第二級毒品者，處3年以下有期徒刑。
